臺灣高雄地方法院民事裁定　　　　　　100年度事聲字第215號
聲　請　人　台北富邦商業銀行股份有限公司
法定代理人　韓蔚廷　
代　理　人　蘇啟新　　同上
相　對　人　謝玉萍　
上列相對人消費者債務清理事件，異議人不服本院民國100 年8
月19日97年度司執消債更字第490 號司法事務官所為更生方案認
可之裁定處分而聲明異議，本院裁定如下：
    主  文
原裁定廢棄。
    理  由
一、異議理由略以：相對人之大姊、二姊固已各提供新臺幣（下
    同）3,000 元作為相對人之還款來源，惟於相對人實質所得
    偏低前提下，實難相信相對人還款來源確屬真實，是於相對
    人未能徵提其上開親人擔任保證人前，異議人實難確信系爭
    更生方案確有履行之可能，且相對人對其個人財務仍未作最
    佳分配，其所提之更生方案仍使債權人受有高達8 成之損失
    ，實難謂屬公允，為此爰依法聲明異議等語。
二、按消費者債務清理條例之制定，乃為使負債務之消費者得依
    本條例所定程序清理其債務，以調整其與債權人及其他利害
    關係人之權利義務關係，保障債權人之公平受償，謀求消費
    者經濟生活之更生，進而健全社會經濟之發展，而更生方案
    無履行可能者，法院應不認可更生方案消費者債務清理條例
    第1 條及第63條第1 項第8 款分別定有明文。又按債務人有
    薪資、執行業務所得或其他固定收入，法院認更生方案之條
    件公允者，得不經債權人會議可決，逕依債務人之聲請或依
    職權以裁定認可更生方案，消費者債務清理條例第64條第1
    項定有明文。是依照上開條文之反面解釋，若債務人所提更
    生方案之條件非屬公允或有上開條例第63條第1 項之消極事
    由，法院自不得准許認可更生方案。
三、經查：相對人固提出切結書載明其從事幫傭外另有兼差，每
    月提高收入為18,000元，且其姊謝素珍、謝素珠每月願各提
    出3,000 元供其還款等語，惟其前稱每月收入僅有1 萬元，
    且此並經其雇主於更生程序中陳述在卷（見本院司執消債更
    卷），則其嗣經本院以99年度事聲字第142 號裁定認定系爭
    更生方案無法履行後，始提出切結書稱其收入為每月18,000
    元，其所陳收入是否屬實實有可疑，且謝素珠於99年度並無
    申報所得，此有稅務電子閘門財產所得到件明細表在卷可參
    （見本院卷公文封），則其得否給付3,000 元供相對人還款
    亦有疑問，是上開切結內容是否為真實可行尚非無疑；又相
    對人於前陳報其子女之扶養義務及一切家務支出均委由配偶
    全額負擔，此有民事補正狀附卷可按（見本院99年度事聲字
    第142 號卷第15頁），惟其配偶99年之申報所得為366,314
    元，兩人育有未成年子女3 名，一家戶籍址均位於高雄市，
    此有各類所得扣繳暨免扣繳憑單、戶籍謄本在卷可按（見司
    執消債更卷、消債更卷第8 至12頁），則上開切結書縱屬真
    實，以相對人一家平均每月收入為48,526元（計算式：1800
    0+366314÷12＝48526 ），加計其姊所提供之6,000 元，亦
    僅有收入54,526元，而以內政部社會司所公告100 年度高雄
    市每人每月最低生活費用10,033元為計，相對人一家每月必
    要生活費用支出應為50,165元（計算式：10033 ×5 ＝5016
    5 ），是其一家收入扣除必要生活費用支出僅餘4,361 元，
    故而依此相對人一家收入加計親友提供之6,000 元，仍無餘
    力清償更生方案之還款金額7,000 元，基此，實難謂相對人
    確能履行上開更生方案，異議人主張系爭更生方案無履行可
    能等情應可採信。
四、綜上所述，原裁定認可之更生方案無履行之可能，而具有消
    費者債務清理條例第63條第1 項第8 款之消極事由，原裁定
    逕予認可，尚有未恰。異議人請求廢棄原裁定，為有理由，
    應予准許，爰廢棄原裁定，並由本院民事執行處依法繼續審
    究辦理。
五、依消費者債務清理條例第15條，民事訴訟法第240 條之4 第
    3 項前段，裁定如主文。
中    華    民    國   100    年    9     月    30    日
                  民事第三庭  法  官  楊淑儀
上為正本係照原本作成。
如不服本裁定，應於裁定送達後10日內，以書狀向本院提出抗告
，並繳納抗告費新臺幣1,000元。
中    華    民    國   100    年    9     月    30    日
                              書記官  林秀泙